【裁判字號】    99,聲,1633
【裁判日期】    990713
【裁判案由】    聲請發還扣押物
【裁判全文】
臺灣臺北地方法院刑事裁定              99年度聲字第1633號
聲  請  人
即告 訴 人  日商‧蘇妮股份有限公司
代  表  人  中本良治
告訴代理人  陳和貴律師
            吳婷婷律師
上列聲請人因被告乙○○等偽造文書等案件（95年度重訴字第11
4號），聲請發還扣押物，本院裁定如下：
    主  文
聲請駁回。
    理  由
一、聲請意旨略以：按本案於民國94年8 月30日至高雄菘凱公司
    進行搜索扣押時，查扣模具3 具，警方並責付交由聲請人保
    管於租用之物流倉庫內。查上開查扣之3 具模具，乃為生產
    聲請人之記憶卡體，其所有權屬聲請人所有，且被告乙○○
    、甲○○擅自生產仿冒SONY記憶卡體，此有查扣之記憶卡體
    為憑，可見被告2 人製造仿冒SONY記憶卡體，罪證明確，故
    上開模具已無繼續扣押之必要，爰請鈞院准予發還。
二、按可為證據或得沒收之物，得扣押之；扣押物若無留存之必
    要者，不待案件終結，應以法院之裁定或檢察官命令發還之
    ；其係贓物而無第三人主張權利者，應發還被害人；扣押物
    未經諭知沒收者，應即發還；但上訴期間內或上訴中遇有必
    要情形，得繼續扣押之。刑事訴訟法第133 條第1 項、第14
    2 條第1 項、第317 條分別定有明文。是以，扣押物如非得
    沒收之物，又無留作證據之必要者，即無留存之必要，受理
    訴訟繫屬之法院始得依聲請裁定發還，而如經判決後扣押物
    未經諭知沒收者，應即發還，但上訴期間內或上訴中遇有必
    要情形，得繼續扣押之。
三、經查：上開案件經檢察官提起公訴後繫屬本院（95年度重訴
    字第114 號），而上開3 具模具確經扣押在案等情，有相關
    卷證資料在卷可參。然本案之犯罪事實為被告乙○○、甲○
    ○未得日本三國株式會社（MIKUNI SHOJI.LTD. ）之同意，
    即擅自使用該會社委託日本AFMC公司保管之記憶卡卡體模具
    （MEMORY STICK DUO,NDX-M002 ），在菘凱科技股份有限公
    司高雄分公司自行生產張貼或印刷有「SONY」商標之記憶卡
    、轉接卡暨其包裝盒及操作說明書，侵害聲請人之商標專用
    權，則自上開犯罪事實以觀，無從推論上開3 具模具確為聲
    請人所有，就聲請意旨所指上開3 具模具均屬聲請人所有等
    情，遍查卷內並無證據足資證明，聲請人亦未提出相關證據
    以資佐證，是關於扣案之3 具模具之法律上所有人，有待聲
    請人另行提起民事訴訟程序以釐清事實，自無從依刑事訴訟
    法第142 條第1 項規定准予發還。另斟酌本案雖經本院以95
    年度重訴字第114 號判決在案，但尚未判決確定，是此部分
    扣押物與本案待證事實有何關連，在本案尚未確定前，自有
    留存作為證據之必要，實不宜逕行發還，而需繼續扣押之。
    從而，聲請人上開聲請，尚難認有理由，應予駁回。
四、爰依刑事訴訟法第220條，裁如主文。
中    華    民    國    99    年    7     月    13    日
                  刑事第十九庭  審判長法  官  林婷立
                                      法  官  吳俊龍
                                      法  官  高若珊
上正本證明與原本無異。
如不服本裁定，應於裁定送達後5日內向本院提出抗告狀。
                                      書記官  游曉婷
中    華    民    國    99    年    7     月    13    日

司法院資訊處製作；財團法人民間司法改革基金會備份。
